臺灣高雄地方法院刑事判決
110年度審易字第1371號
公  訴  人  臺灣高雄地方檢察署檢察官
被      告  王哲龍



上列被告因竊盜案件，經檢察官提起公訴（110年度偵字第23469
號），因被告於準備程序進行中，就被訴事實為有罪之陳述，經
本院告知簡式審判程序之旨，並聽取被告與公訴人之意見後，裁
定改依簡式審判程序審理，判決如下：
    主  文
王哲龍犯攜帶兇器竊盜罪，累犯，處有期徒刑柒月。
扣案之鐮刀壹把沒收；未扣案之犯罪所得新台幣陸佰伍拾元沒收
，於全部或一部不能沒收或不宜執行沒收時，追徵其價額。
    事  實
一、王哲龍於民國110年8月28日下午11時許，騎乘腳踏車行經高
    雄市○鎮區○○○○路0號「弘展基礎工程專業營造有限公司(下
    稱弘展公司)」負責營建之「船員服務中心」工地時，因見
    該處無人看管，竟意圖為自己不法之所有，基於攜帶兇器加
    重竊盜之犯意，持其所有客觀上足以供兇器使用之鐮刀1把
    ，剪斷弘展公司所有連結發電機之電線1條而竊取之，得手
    後隨即騎乘腳踏車逃逸，並將該竊得之電線，以新臺幣（下
    同）650元之價格，販售與不知情之高雄市前鎮區某資源回
    收業者。嗣經弘展公司發覺遭竊報警處理，警方循線查訪相
    關資料，於110年9月3日上午9時10分許，在高雄市前鎮區康
    定路與樹德路口盤查王哲龍，而查悉上情。
二、案經高雄市政府警察局前鎮分局報告臺灣高雄地方檢察署檢
    察官偵查起訴。
    理  由
一、被告王哲龍所犯係死刑、無期徒刑、最輕本刑為3 年以上有
    期徒刑以外之罪，亦非高等法院管轄第一審之案件，其於本
    院就被訴事實為有罪之陳述，經本院告知簡式審判程序之旨
    ，並聽取當事人之意見後，本院認宜進行簡式審判程序，爰
    依刑事訴訟法第273條之1第1 項規定，裁定改行簡式審判程
    。又本件所引屬於審判外陳述之傳聞證據，依同法第273 條
    2規定，不受第159條第1項關於傳聞法則規定之限制，依 法
    均有證據能力，核先敘明。
二、上開事實，業據被告於警偵詢及本院審理時坦承不諱（見警
    卷第5頁、偵卷第41-42頁、本院卷第75-79、183、191-199
    頁），核與證人即被害人弘益公司員工陳柏佐於警詢之證述
    情節大致相符（見警卷第7-8頁），並有高雄市政府警察局
    前鎮分局扣押筆錄及扣押物品目錄表各1份、現場照片2紙、
    鐮刀照片2紙等在卷可稽（見警卷第11-13、19頁、偵卷第53
    頁），此外復有鐮刀1把扣案可資佐憑，被告上開任意性自
    白與事實相合，堪予採信。本件事證明確，被告犯行應堪認
    定。
三、論罪科刑
(一)罪名:
　1.按刑法第321 條第1 項第3 款之攜帶兇器竊盜罪，係以行為
    人攜帶兇器竊盜為其加重條件，此所稱之兇器，乃依一般社
    會觀念足以對人之生命、身體、安全構成威脅，而具有危險
    性之「器械」而言，其種類並無限制，且祇須行竊時攜帶此
    種具有危險性之兇器為已足，並不以攜帶之初有行兇之意圖
    為必要（最高法院79年台上字第5253號判決參照）。查，被
    告為本案犯行時所用之鐮刀1把，係屬金屬材質，有照片在
    卷可稽（見偵卷第53頁），被告既能持之以破壞剪斷發電機
    之電線，堪認其銳利且質地堅硬，若持之用以攻擊人體，顯
    足以造成傷害，是可認在客觀上足對人之生命、身體、安全
    構成威脅，而具有危險性，自屬兇器無疑。
　2.核被告所為，係犯刑法第321條第1項第3款之攜帶兇器加重
    竊盜罪。
(二)刑之加重減輕事由:
　1.刑之加重事由:
　⑴被告前因竊盜案件，經本院以105年度審易字第937號判決分
    別判處有期徒刑8月、4月(4罪)確定，嗣經本院以105年聲字
    第3841號定應執行有期徒刑1年4月確定，於106 年11月9日
    縮短刑期執行完畢出監乙情，有臺灣高等法院被告前案紀錄
    表在卷可參（見前科卷第9-11頁），被告於上開徒刑執行完
    畢後，5 年以內故意再犯本案有期徒刑以上之罪，為累犯。
  ⑵至於司法院釋字第775 號解釋，依其解釋文及理由意旨，係
    指構成累犯者，不分情節，一律加重最低本刑，於不符合刑
    法第59條所定要件之情形下，致生行為人所受之刑罰超過其
    所應負擔罪責之個案，不符罪刑相當原則、比例原則，於此
    範圍內，在刑法第47條第1 項修正前，為避免發生上述罪刑
    不相當的情形，法院就該個案應裁量是否加重最低本刑；依
    此，該解釋係指個案應量處最低法定刑、又無法適用刑法第
    59 條規定減輕之情形，法院應依此解釋意旨裁量不予加重
    最低本刑（最高法院108年 度台上字第338號判決意旨參照
    ）。茲審酌被告前罪乃犯竊盜案件，與本案所犯之罪質相同
    ，且於5 年內再故意犯本件竊盜罪，足認被告具有特別惡性
    及反覆犯罪之情，且對於刑罰之反應力薄弱，且無司法院大
    法官釋字第775 號解釋「應量處最低法定刑，否則將違罪刑
    相當，卻無法適用刑法第59條在內減輕規定之情形」，自應
    依刑法第47條第1項規定，加重其刑。　
　2.本件無自首之適用:　
　　本案係員警於110年8月27日偵辦洪肇謙竊盜案件，調閱監視
    器影像發現洪肇謙騎乘機車附載被告，因被告係列管治安人
    口，且曾涉及轄區多起竊盜案，乃於偵辦洪肇謙竊盜案時出
    示其附載被告的影像讓其觀看，洪肇謙遂向警方告知被告竊
    取東西後會請其騎車載至跳蚤市場變賣贓物，被告也曾告知
    會到工地竊取電線變賣；警方於110年8月30日接到被害人員
    工陳柏佐因工地電線遭竊至派出所請求協助時，因該處周邊
    無監視器可供調查，憶及偵辦洪肇謙案件時在車辨系統有被
    告行蹤，乃再次前往洪肇謙家中查訪得知被告涉及竊取工地
    電線之相關訊息；110年9月3日上午，員警巡邏時在康定路
    遇到騎乘自行車隨身攜帶美工刀等工具之被告，乃詢問其是
    否曾在110年8月下旬到前鎮區漁港南一路2號工地竊取電線
    ，被告當場坦承犯案情事，分別有高雄市政府警察局前鎮分
    局111年2月21日、2月23日函及所檢附之職務報告、路口監
    視器影像擷圖照片等及被告警詢筆錄（見本院卷第165、171
    -177頁、警卷第5頁第3至4行）在卷可稽，足見在被告向員
    警坦承本件竊盜犯行前，員警已經查證相關訊息，而客觀上
    合理懷疑被告涉及本件竊案，即應認被告之竊盜犯罪已經「
    被發覺」。是故，本件被告雖向員警坦承竊盜犯行，惟尚無
    自首之適用，併予敘明。　　
(三)爰以行為人之責任為基礎，審酌被告非無謀生能力，且為智
    識成熟之成年人，前已有多次竊盜前科（累犯部分不重複評
    價），卻仍不思以正當方法獲取所需，僅為貪圖不法利益，
    即恣意竊取他人財物，造成被害人之財物損失及危害社會治
    安，顯係缺乏尊重他人財產權之法治觀念，所為實不足取；
    惟念及其犯後坦承犯行，態度尚可，兼衡被告之犯罪動機、
    目的、手段（使用鐮刀竊取被害人之發電機之電線）、所竊
    取財物之種類（電線）與價值（8千至9千元）、被害人所受
    損害及被告變賣後所得（650元），暨被告於警詢、本院審
    理中自述之教育程度、家庭經濟生活狀況（因涉及被告個人
    隱私，不予揭露，詳參被告警詢筆錄受詢問人欄、本院卷第
    199頁之記載），如臺灣高等法院被告前案紀錄表所示之前
    科素行（累犯部分不重複評價）等一切情狀，量處如主文所
    示之刑。
(四)沒收:
　1.扣案之鐮刀1把為被告所有，且為供犯本件竊盜所用之物，
    已經被告自承在卷（見警卷第5頁、偵卷第42頁、本院卷第1
    93頁），爰依刑法第38條第2項規定，宣告沒收。
　2.被告竊得之電線1條，為其犯罪所得，惟已經其變賣販售予
    不知情之資源回收業者，得款650元花用，亦經被告於警詢
    自承在卷（見警卷第5頁），且迄今未賠償或償還被害人，
    是就變賣之犯罪所得650元，應依刑法第38條之1第1項、第3
    項、第4項規定宣告沒收，並於全部或一部不能沒收或不宜
    執行沒收時，追徵其價額。 
據上論斷，應依刑事訴訟法第273條之1第1項、第299條第1項前
段，刑法第321條第1項第3款、第47條第1項、第38條第2項、第3
8條之1第1項、第3項、第4項，刑法施行法第1條之1第1項，判決
如主文。 　　
本案經檢察官甘若蘋提起公訴，檢察官王勢豪到庭執行職務。
中　　華　　民　　國　　111 　年　　3 　　月　　10　　日
                  刑事第五庭    法　官  黃蕙芳
以上正本證明與原本無異。
如不服本判決應於收受送達後20日內向本院提出上訴書狀，並應
敘述具體理由；如未敘述上訴理由者，應於上訴期間屆滿後20日
內向本院補提理由書（均須按他造當事人之人數附繕本）「切勿
逕送上級法院」。
因疫情而遲誤不變期間，得向法院聲請回復原狀。
中　　華　　民　　國　　111 　年　　3 　　月　　10　　日
                                書記官  陳惠玲
附錄本判決論罪之法條：
中華民國刑法第321條
犯前條第1項、第2項之罪而有下列情形之一者，處6月以上5年以
下有期徒刑，得併科50萬元以下罰金：
一、侵入住宅或有人居住之建築物、船艦或隱匿其內而犯之。
二、毀越門窗、牆垣或其他安全設備而犯之。
三、攜帶兇器而犯之。
四、結夥三人以上而犯之。
五、乘火災、水災或其他災害之際而犯之。
六、在車站、港埠、航空站或其他供水、陸、空公眾運輸之舟、
    車、航空機內而犯之。
前項之未遂犯罰之。